臺灣高等法院高雄分院刑事判決　　　　 94年度上易字第569號
上　訴　人　臺灣高雄地方法院檢察署檢察官
被　　　告　乙○○
上列上訴人因被告竊盜案件，不服臺灣高雄地方法院94年度易字
第876 號中華民國94年7 月25日第一審判決（起訴案號：臺灣高
雄地方法院檢察署94年度偵字第8057號），提起上訴，本院判決
如下：
     主  文
上訴駁回。
     事  實
一、乙○○於民國（以下同）79年間曾犯懲治盜匪條例罪，經最
    高法院以79年台上字第5124號案件判處有期徒刑8 年並褫奪
    公權6 年確定；81年間復犯恐嚇及偽造文書罪，經台灣高雄
    地方法院以81年度訴字第1166號案件判處有期徒刑10確定；
    82年間復因竊盜罪，經本院以82年度上易字第453 號案件判
    處有期徒刑4 月確定，前開數案件於84年1 月6 日假釋出獄
    ，於89年11月26日假釋期滿執行完畢，仍不知悔改，復意圖
    為自己不法之所有，於94年4 月5 日21時40分許，在高雄縣
    燕巢鄉○○村○○路748 號「易統有限公司」，因火災無人
    看管之廠房，從窗戶破洞進入廠內，以隨手拾取之電纜剪，
    剪取該公司所堆放之電纜線170 公斤而竊取之。嗣於當晚21
    時50分許，以機車載運上開電纜線6 綑，行經同鄉○○路、
    中西路口時，為警發覺可疑而查獲。
二、案經高雄縣政府警察局岡山分局移送台灣高雄地方法院檢察
    署檢察官偵查起訴。
     理  由
一、上揭竊盜之事實，業据被告乙○○坦承不諱，核與被害人甲
    ○○指述失竊情節相符，並有贓物領据及現場照片可稽，並
    有電纜剪1 把扣案可資佐証，事証明確，被告乙○○竊盜犯
    行已堪認定。
二、核被告乙○○所為，係犯刑法第321 條第1 項第3 款之攜帶
    兇器竊盜罪。又被告乙○○於79年間曾犯懲治盜匪條例罪，
    經最高法院以79年台上字第5124號案件判處有期徒刑8 年並
    褫奪公權6 年確定；81年間復犯恐嚇及偽造文書罪，經台灣
    高雄地方法院以81年度訴字第1166號案件判處有期徒刑10確
    定；82年間復因竊盜罪，經本院以82年度上易字第453 號案
    件判處有期徒刑4 月確定，前開數案件於84年1 月6 日假釋
    出獄，於89年11月26日假釋期滿執行完畢之事實，業据被告
    乙○○陳明，並有刑案資料查註紀錄表及臺灣高等法院被告
    全國前案紀錄表各1 份附卷可稽，其於前開有期徒刑執行完
    畢後5 年內，再犯本案有期徒刑以上之罪，為累犯，應依刑
    法第47條之規定，加重其刑。
三、原審適用刑法第321 條第1 項第3 款、第47條規定，並審酌
    被告乙○○不思以合法手段獲取所需，竟竊取他人財物以圖
    不法利益，所竊取之財物已經被害人甲○○領回，所生之財
    產上危害已有降低，被害人已不願追究，其犯後已坦承犯行
    ，態度尚佳等一切情狀，量處有期徒刑8 月。並說明扣案之
    電纜剪1 支係置放於行竊現場之物，業據被告乙○○及被害
    人甲○○陳明在卷，應非被告乙○○所有，其不予宣告沒收
    之理由。經核原判決認事用法並無不合，量刑亦屬適當，檢
    察官上訴謂被告乙○○另於94年5 月3 日下午，又在在高雄
    縣燕巢鄉深水村湖內巷之豬舍竊取劉張美香之高床鐵板（約
    45公斤）、白鐵焚化爐1 只、白鐵水塔1 個及抽水馬達2 個
    等情，移請併辦，訊之被告乙○○堅決否認此部分竊盜犯行
    ，辯稱：沒有偷劉張美香之高床鐵板（約45公斤）、白鐵焚
    化爐1 只、白鐵水塔1 個及抽水馬達2 個等語，查被害人劉
    張美香並不知是何人竊取，証人即告發人陳茂堂於警訊中亦
    稱：未親眼目擊被告乙○○偷前述物品，是聽人講是被告乙
    ○○偷的等語，按証人陳茂堂既未親眼目擊，是聽人講是乙
    ○○所偷，其証詞亦是傳聞而來，自不得採為証据，又未扣
    到贓物，則此部分証据顯屬不足，無法併辦，此部分應退回
    檢察官處理，檢察官上訴，為無理由，應予駁回
據上論斷，應依刑事訴訟法第368條，判決如主文。
本案經檢察官陳國全到庭執行職務。
中　　華　　民　　國　　94　　年　　10　　月　　11　　日
                  刑事第六庭    審判長法  官  王憲義
                                      法  官  李璧君
                                      法  官  張盛喜
以上正本證明與原本無異。
不得上訴。
中　　華　　民　　國　　94　　年　　10　　月　　12　　日
　　　　　　　　　　　　　　　　　　　書記官  林明威
